【裁判字號】    99,交抗,66
【裁判日期】    990329
【裁判案由】    聲明異議
【裁判全文】
臺灣高等法院臺南分院交通事件裁定      99年度交抗字第66號
移
抗告人即受處分人  永禾企業有限公司
代     表     人  甲○○
上列抗告人因違反道路交通管理處罰條例案件，不服臺灣臺南地
方法院中華民國99年2月8日裁定（99年度交聲字第13號）提起抗
告，本院裁定如下：
    主  文
抗告駁回。
    理  由
一、抗告意旨略以：抗告人所有牌照號碼2FY-303號重機車，於
    民國（下同）98年4月8日15時44分，在台南市○○路○段107
    號前，因在禁止臨時停車處所停車，遭警查獲，應於到案日
    期前自動繳納罰鍰新臺幣（下同）600元。抗告人違規屬實
    ，理應繳交罰款，惟抗告人並未收到臺南市○○○○○道路
    交通管理事件通知單，致未能依限自動繳納罰鍰。原處分裁
    處罰鍰1,200元，自有未合。爰提起本件抗告，請求撤銷原
    裁定，另為適法之裁定。
二、原裁定意旨略以：
  (一)移送機關指稱異議人所有牌照號碼2FY-303號重機車，於上
    揭時、地遭警舉發在禁止臨時停車處所停車，有台南市警察
    局98年5月5日南市警交字第SK0000000號舉發違反道路交通
    管理事件通知單1份及舉發照片1幀附卷可稽，且為異議人所
    不否認，此部分事實當可認定。
  (二)本件舉發通知單經舉發單位掛號郵寄至「台南市安南區○○
    ○街111號1樓」，因不獲會晤應為送達之人，而於98年5月15
    日辦理寄存送達於安南郵局，有台南市警察局99年1月12日
    南市警交字第09950009120號函檢附送達證書1份在卷可參，
    而上開送達住址為異議人之營利事業登記所在地，業據異議
    人於刑事聲明異議狀載稱在卷，並有異議人提供之96年11月
    14日台南市政府營利事業登記證1份附卷可參，是舉發機關
    於98年5月15日將上開舉發通知單送達於異議人公司之所在
    地「台南市安南區○○○街111號1樓」，因無人收受送達，
    而將該文書寄存於送達地之郵政機關即安南郵局之送達程序
    ，於法並無違誤。異議人辯稱未收到該舉發通知單，該舉發
    通知單之送達程序不合法云云，尚屬無據。
三、次按汽車駕駛人停車時，有在禁止臨時停車處所停車者，處
    新臺幣600元以上1,200元以下罰鍰，道路交通管理處罰條例
    第56條第1項第1款定有明文。又按本條例所定罰鍰之處罰，
    受處罰人接獲違反道路交通管理事件通知單後，於15日內得
    不經裁決，逕依第92條第3項之罰鍰基準規定，向指定之處
    所繳納結案；不服舉發事實者，應於15日內，向處罰機關陳
    述意見；其不依通知所定期限前往指定處所聽候裁決，且未
    依規定期限繳納罰鍰結案或向處罰機關陳述意見者，處罰機
    關得逕行裁決之，道路交通管理處罰條例第9條第1項定有明
    文。再按處理違反道路交通管理事件，有關文書送達之程序
    ，依行政程序法之規定，違反道路交通管理事件統一裁罰基
    準及處理細則第5條亦有明文。另按送達，於應受送達人之
    住居所、事務所或營業所為之；於應送達處所不獲會晤應受
    送達人時，得將文書付與有辨別事理能力之同居人、受僱人
    或應送達處所之接收郵件人員；應受送達人或其同居人、受
    僱人、接收郵件人員無正當理由拒絕收領文書時，得將文書
    留置於應送達處所，以為送達；送達，不能依前2條規定為
    之者，得將文書寄存送達地之地方自治或警察機關，並作送
    達通知書2份，1份黏貼於應受送達人住居所、事務所、營業
    所或其就業處所門首，另1份交由鄰居轉交或置於該送達處
    所信箱或其他適當位置，以為送達。前項情形，由郵政機關
    為送達者，得將文書寄存於送達地之郵政機關，行政程序法
    第72條第1項前段、第73條第1項、第3項、第74條第1項、第
    2項亦分別定有明文。
四、經查：查抗告人所有牌照號碼2FY-303號重機車，於98年4月
    8日15時44分，在台南市○○路○段107號前，因在禁止臨時
    停車處所停車，遭台南市警察局交通隊員警逕行製單舉發，
    抗告人因未於到案日期前自動繳納罰鍰600元，經交通部公
    路總局嘉義區監理所臺南監理站（下稱移送機關）以其違規
    事證明確，依道路交通管理處罰條例第56條第1項第1款及違
    反道路交通管理事件統一裁罰基準表等規定，裁處罰鍰新台
    幣1,200元等情，已據原裁定敘明認定之依據及所憑之事證
    ，復為受處分人所不爭執，是受處分人違規停車之違規事實
    ，事證明確，堪以認定，應依法處罰。至臺南市警察局98年
    5月5日南市警交字第SK0000000號舉發違反道路交通管理事
    件通知單，經舉發單位以雙掛號郵寄至「台南市安南區○○
    ○街111號1樓」，因不獲會晤應為送達之人，而於98年5月15
    日寄存送達於安南郵局，並作通知書各二份黏貼及置於受處
    分人上址信箱或其他適當地點，以為送達，有台南市警察局
    99年1月12日南市警交字第09950009120號函檢附送達證書1
    份在卷可參（原審卷第20頁），其上並蓋有安南郵局寄存送
    達郵件章，且於「作送達通知書2份，1份黏貼於應受送達人
    住居所、事務所、營業所或其他就業所門首」該欄，另勾選
    「1份置於該受送達處所信箱或其他適當位置，以為送達」
    ，足見原處分機關上開裁決書確已合法寄存送達於受處分人
    。此外，上開送達住址為異議人之營利事業登記所在地，有
    抗告人公司96年11月14日台南市政府營利事業登記證1份附
    卷可參，是舉發機關於98年5月15日將上開舉發通知單送達
    於異議人公司之所在地「台南市安南區○○○街111號1樓」
    ，因無人收受送達，而將該文書寄存於送達地之郵政機關即
    安南郵局之送達程序，於法並無違誤。抗告人雖辯稱：伊從
    未收通知書云云，惟依前揭說明，上開舉發通知單已依行政
    程序法第74條規定，合法寄存送達予抗告人，並有送達證書
    在卷可憑，抗告人事後空言指摘寄存送達不合法律程式，委
    無足採。
五、綜上所述，本件抗告人所有機車於上揭時地有「在禁止臨時
    停車處所停車」之違規事實，堪予認定。原處分機關依據道
    路交通管理處罰條例第56條第1項第1款、違反道路交通管理
    事件統一裁罰基準及處理細則、違反道路交通管理事件統一
    裁罰基準表規定逕行裁抗告人1,200元，核無不當，原審法
    院調查後亦同此認定，而駁回其異議之聲明，認事用法並無
    違誤。受處分人猶執陳詞，提起本件抗告，受處分人之辯解
    實無可採。是本件抗告為無理由，應予駁回。
據上論斷，依道路交通管理處罰條例第89條、道路交通案件處理
辦法第26條、刑事訴訟法第412條，裁定如主文。
中    華    民    國    99    年    3     月    29    日
                  刑事第六庭    審判長法  官  董武全
                                      法  官  賴純慧
                                      法  官  林英志
以上正本證明與原本無異。
不得再抗告。
                                      書記官  魏安里
中    華    民    國    99    年    3     月    29    日

司法院資訊處製作；財團法人民間司法改革基金會備份。
